zh-CN: 手机连接器类型: 30 针; Lightning; MagSafe; Micro USB; 迷你 USB; 专用接口; USB A 型; USB B 型; USB C 型; 其他
es: Tipo de conector de teléfono móvil: 30 pines; Lightning; MagSafe; Micro USB; Mini USB; Patentado; USB tipo A; USB tipo B; USB tipo C; Otros
nl: Type mobiele telefoonconnector: 30-pin; Lightning; MagSafe; Micro-USB; Mini-USB; Eigendom; USB type-A; USB type-B; USB type-C; Andere
lt-LT: Mobiliojo telefono jungties tipas: 30 kontaktų; Apšvietimo; „MagSafe“; „Micro USB“; „Mini USB“; Patentuotas; USB A tipo; USB B tipo; USB C tipo; Kita
ko: 휴대폰 커넥터 종류: 30핀; Lightning; MagSafe; Micro USB; 미니 USB; 독점; USB 타입-A; USB 타입-B; USB 타입-C; 기타
bg-BG: Тип конектор за мобилен телефон: 30-пинов; Осветление; MagSafe; Micro USB; Мини USB; Собствено; USB type-A; USB type-B; USB type-C; Други
ro-RO: Tip de conector pentru telefonul mobil: Cu 30 de pini; Fulger; MagSafe; Micro USB; Mini USB; Proprietate; USB tip A; USB tip B; USB tip C; Altele
sv: Typ av mobiltelefonkontakt: 30-stifts; Belysning; MagSafe; Micro-USB; Mini-USB; Äganderätt; USB typ-A; USB typ-B; USB typ-C; Övrigt
tr: Cep telefonu konnektör tipi: 30 pinli; Lightning; MagSafe; Micro USB; Mini USB; Tescilli; USB A tipi; USB B tipi; USB C tipi; Diğer
sl-SI: Vrsta priključka mobilnega telefona: 30-pin; Lightning; MagSafe; Micro USB; Mini USB; Lastniški standard; USB tip-A; USB tip-B; USB tipa C; Drugo
fr: Type de connecteur de téléphone portable: Épingle30; Lightning; MagSafe; Micro USB; Mini USB; Propriétaire; USB type A; USB type B; USB type C; Autre
nb: Mobiltelefonkontakttype: 30 pinners; Lightning; MagSafe; Micro USB; Mini USB; Privateid; USB type-A; USB type-B; USB type-C; Annet
el: Τύπος υποδοχής κινητού τηλεφώνου: 30-pin; Lightning; MagSafe; Micro USB; Mini USB; Ιδιοταγής; USB type-A; USB type-B; USB type-C; Άλλο
pl: Typ złącza telefonu komórkowego: 30-stykowe; Lightning; MagSafe; Micro USB; Mini USB; Własne; USB typu A; USB typu B; USB typu C; Inne
de: Mobiltelefon-Anschlusstyp: 30-polig; Lightning; MagSafe; Micro USB; Mini-USB; Proprietär; USB-Typ-A; USB-Typ-B; USB-Typ-C; Sonstiges
it: Tipo di connettore per telefono cellulare: Spillo 30; Illuminazione; MagSafe; Micro USB; Mini USB; Proprietario; USB tipo A; USB tipo B; USB tipo C; Altro
hu: Mobiltelefon-csatlakozó típusa: 30 tűs; Lightning; MagSafe; Micro USB; Mini USB; Szabadalmazott; USB-A; USB-B; USB-C; Egyéb
fi: Matkapuhelinliittimen liitintyyppi: 30-nastainen; Lightning; MagSafe; Micro-USB; Mini-USB; Valmistajakohtainen; USB type-A; USB type-B; USB type-C; Muu
zh-TW: 手機連接器類型: 30 針接頭; Lightning 傳輸線; MagSafe; Micro USB; Mini USB; 專用; USB Type-A; USB Type-B; USB Type-C; 其他
sk-SK: Typ konektora mobilného telefónu: 30-pin; Osvetlenie; MagSafe; Micro USB; Mini USB; Vlastnícke; USB typu A; USB typu B; USB typu C; Iné
pt-BR: Tipo de conector para celular: 30 pinos; Raio; MagSafe; Micro USB; Mini USB; Proprietário; USB tipo A; USB tipo B; USB tipo C; Outro
ja: 携帯電話コネクタタイプ: 30ピン; Lightning; MagSafe; Micro USB; Mini USB; 独自の; USB type-A; USB type-B; USB type-C; その他
hr-HR: Vrsta priključka za mobilni telefon: 30-pinski; Osvjetljenje; MagSafe; Micro USB; Mini USB; Vlasnički; USB tip-A; USB tip-B; USB tip-C; Ostalo
ru: Тип разъема мобильного телефона: 30-контактный; Lightning; MagSafe; Micro USB; Mini USB; Фирменный разъем; USB Type-A; USB Type-B; USB Type-C; Другой
pt-PT: Tipo de conector para telemóvel: 30 pinos; Lightning; MagSafe; Micro USB; Mini USB; Proprietário; USB tipo A; USB tipo B; USB tipo C; Outro
en: Mobile phone connector type: 30-pin; Lightning; MagSafe; Micro USB; Mini USB; Proprietary; USB type-A; USB type-B; USB type-C; Other
th: ประเภทขั้วต่อโทรศัพท์มือถือ: 30 พิน; สายไลท์นิง; MagSafe; Micro USB; Mini USB; กรรมสิทธิ์; USB Type-A; USB Type-B; USB Type-C; อื่นๆ
vi: Loại đầu nối điện thoại di động: 30 chân; Lightning; MagSafe; Micro USB; Mini USB; Độc quyền; USB type-A; USB type-B; USB type-C; Khác
cs: Typ konektoru mobilního telefonu: 30pinový konektor; Lightning; MagSafe; Micro USB; Mini USB; Vlastní; USB typ A; USB typ B; USB typ C; Jiné
da: Mobiltelefonens stiktype: 30 stifter; Lyn; MagSafe; Micro USB; Mini USB; Navnebeskyttet; USB type-A; USB type-B; USB type-C; Andet